臺灣新竹地方法院民事裁定
110年度輔宣字第4號
聲  請  人  王錦清  



代  理  人  陳永喜律師(法扶律師)
關  係  人  新竹市政府 

法定代理人  林智堅  
上列聲請人聲請選定輔助人事件，本院裁定如下：
    主      文
一、選定新竹市政府為受輔助宣告之人王錦清（男，民國00年00
    月00日生，身分證統一編號：Z000000000號）之輔助人。
二、程序費用由受輔助宣告之人王錦清負擔。
    理    由
一、聲請意旨略以：聲請人即受輔助宣告之人王錦清前經本院以
    100年度監宣字第10號裁定為受輔助宣告人，並選定其繼母
    萬秀英為其輔助人，惟經社工聯繫聲請人戶籍地之里長後，
    得知萬秀英似已死亡，且聲請人已無其他親屬，為保障受輔
    助宣告之人之最佳利益，爰依法聲請選定新竹市政府為受輔
    助宣告之人之輔助人等語。
二、按受輔助宣告之人，應置輔助人。有事實足認輔助人不符受
    輔助人之最佳利益，或有顯不適任之情事者，法院得依受輔
    助人、四親等內之親屬、檢察官、主管機關或其他利害關係
    人之聲請，改定適當之輔助人。法院選定輔助人時，應依受
    輔助宣告之人之最佳利益，優先考量受輔助宣告之人之意見
    ，審酌一切情狀，並注意下列事項：（一）受輔助宣告之人
    之身心狀態與生活及財產狀況。（二）受輔助宣告之人與其
    配偶、子女或其他共同生活之人間之情感狀況。（三）輔助
    人之職業、經歷、意見及其與受輔助宣告之人之利害關係。
    （四）法人為輔助人時，其事業之種類與內容，法人及其代
    表人與受輔助宣告之人之利害關係，民法第1113條之1第1項
    、第1113條之1第2項準用同法第1106條之1第1項、第1111條
    之1分別定有明文。
三、聲請人主張之上揭事實，業據提出戶籍謄本、本院100年度
    監宣字第10號裁定影本等件為憑，並經本院職權調閱上開10
    0年度監宣字第10號全卷、萬秀英入出境資訊連結作業資料(
    見本案卷第19頁)，經查原輔助人萬秀英已於民國107年12月
    出境後未再入境，足證原輔助人萬秀英未能隨時善盡保護、
    輔助聲請人之責應屬可採，故由原輔助人萬秀英繼續擔任聲
    請人之輔助人，確實有不符合受輔助宣告人最佳利益之情形
    ，聲請人請求改定輔助人，自應准許。
四、再查，聲請人之母親、姐、養父均已死亡，此有戶籍謄本附
    卷可參，並無適合親屬可任聲請人之輔助人。又經本院函詢
    新竹市政府之意見，經該府函覆：本案經評估受輔助人無其
    他親友足任照顧，爰本府同意擔任輔助人等語，有新竹市政
    府110年3月22日府社障字第1100051885號函附卷可查（見本
    案卷第37頁）。查聲請人設籍新竹市，新竹市政府為社會福
    利之主管機關，長期經辦各項社會福利業務，經驗豐富，並
    有眾多學有專精之社會工作人員從事該府業務，而相對人無
    其他適合親屬可擔任輔助人，已如前述，新竹市政府同意擔
    任輔助人，且聲請人代理人亦到庭表示無意見，是本件選定
    新竹市政府為相對人之輔助人，應符合聲請人即受輔助宣告
    之人王錦清之最佳利益，爰依前開規定，選定新竹市政府為
    相對人之輔助人。　
五、依家事事件法第177條第2項、第164條第2項，裁定如主文。
中　　華　　民　　國　　110 　年　　4 　　月　　7 　　日
                   家事法庭     法  官　許翠玲 
以上正本係照原本作成。
如對本裁定抗告須於裁定送達後10日內向本院提出抗告狀。
中　　華　　民　　國　　110 　年　　4 　　月　　7 　　日
                                書記官　邱文彬